【裁判字號】    90,聲再,4
【裁判日期】    900420
【裁判案由】    聲請再審
【裁判全文】
臺灣高雄地方法院刑事裁定                              九十年度聲再字第四號
    聲  請  人  甲○○
    即  被  告
右列被告因賭博案件，對於本院八十九年八月三十一日八十九年度簡上字第五七號確
定判決聲請再審，本院裁定如左：
    主  文
再審之聲請駁回。
    理  由
一、本件聲請意旨詳再審聲請狀（如附件）。
二、按有罪之判決確定後，有左列情形之一者，為受判決人之利益，得聲請再審：（
    六）因發見確實之新證據，足認受有罪判決之人應受無罪、免訴、免刑或輕於原
    判決所認罪名之判決者；又不得上訴於第三審法院之案件，除前條規定外，其經
    第二審確定之有罪判決，如就足生影響於判決之重要證據漏未斟酌者，亦得為受
    判決人之利益，聲請再審，刑事訴訟法第四百二十條第一項第六款、第四百二十
    一條分別定有明文；次按刑事訴訟法（舊）第四百十三條第一項第六款所謂發見
    之新證據，係指該項證據，事實審法院於判決前因未經發見，不及調查斟酌，至
    其後始行發見者而言，若判決前已經當事人提出或聲請調查之證據，經原法院捨
    棄不採者，即非該條款所謂發見之新證據。又該條第一項第六款所謂確實之新證
    據，須以可認為確實足以動搖原確定判決，而為受判決人有利之判決者為限，如
    抗告人聲請再審，係請傳證人某甲等證明其在偵查中供述係受看守某乙所脅迫，
    既非判決後發現之新證據，而為抗告人於判決前所明知，又非不須調查之確實新
    證據，自不能謂為有再審之理由，最高法院二十八年抗字第八號及四十一年台抗
    字第一號判例足資參照。
三、本件聲請人以發見確實之新證據足生影響於判決為由，提起本件再審之聲請，惟
    其所舉之新證據為春秋二代電玩機具係屬娛樂性機具，有經濟部商品檢驗局國內
    市場出廠合格證書為憑，承辦警員李春祖作證該機台外殼雖係春秋二代但卻係小
    瑪琍賭博機具ＩＣ機板，然承辦警員應無專業辨識能力等為其依據。
四、惟查：(1)證人李春祖之證詞係原判決確定前即已存在，且經本院所審酌採信，此
    並為聲請人於判決前所明知，自不得再予爭執證人證詞之憑信性，而圖以證人證
    詞不足信為由聲請再審，亦即與刑事訴訟法第四百二十條第一項第六款所定發見
    確實之新證據之要件並不相符；(2)又原判決亦非認定該機台非屬春秋二代之機台
，僅係內裝小瑪琍之ＩＣ板因而認定係賭博機具，是聲請人提出經濟部商品檢驗
    局國內市場出廠合格證書以證明春秋二代機台屬於娛樂性質，自與判決結果顯然
    無關。綜上，本件聲請再審為無理由，爰依刑事訴訟法第四百三十四條第一項，
    裁定如主文。
據上論斷，應依刑事訴訟法第四百三十四條第一項裁定如主文。
中    華    民    國      九十      年       四       月      二十      日
                                  臺灣高雄地方法院刑事第三庭
                                      法  官  簡  志  瑩
右正本證明與原本無異。
如不服本裁定，應於裁定送達後五日內，向本院提出抗告狀。
                                      書記官  林  宜  正
中    華    民    國      九十      年      四      月      二十四      日


司法院資訊處製作；財團法人民間司法改革基金會備份。
